臺灣臺中地方法院民事裁定
110年度再易字第27號
再審原告  劉玫宜  

再審被告  李嘉偉  
上列當事人間請求損害賠償事件，再審原告對於民國110年1月27
日臺中簡易庭109年度中簡字第425號及110年10月29日本院110年
度簡上字第164號民事判決，提起再審之訴，本院裁定如下：
    主  文
再審之訴駁回。
再審訴訟費用由再審原告負擔。
    理  由
一、再審原告主張略以：原確定判決認定事實所憑之現場錄影畫
    面，再審被告係於再審原告停止沖水後始進入案發地拉線，
    再審被告身上之水係他人為之，非再審原告所為，又再審被
    告之右手手臂並無傷勢，手肘亦無任何傷勢，其手臂亦得高
    高舉起，無任何麻痺之情，是再審原告並未造成任何損害。
    且衛生福利部臺中醫院再審被告106年5月29日下午1時20分
    之診斷證明書，及衛生福利部臺中醫院之回函，均係另案臺
    灣臺中地方法院檢察署106年度偵字第18337號之證據，均與
    本案無牽連。再審被告更謊稱害怕電器及水，然仍於案發後
    數次返回原案發地，其亦自陳為水電工，均在處理電線及水
    管，顯未受有精神上損害，是再審原告並無任何侵權責任可
    言，再審被告卻要求金錢賠償因而受有不當得利。另再審被
    告於原審言詞辯論期日涉嫌偽造文書罪，原審亦未查證所有
    證據及事實涉嫌偽造，民事法院應就當事人主張之該事實，
    及其所聲明之證據，自行調查斟酌，決定取捨，並以民事請
    求權為判決之基礎，是原審法院之審理顯有不當，爰聲請再
    審，求予廢棄原確定第一、二審判決，第一、二審及再審之
    訴訟費用均由再審被告負擔等語。
二、按再審之訴，應以訴狀表明再審理由，民事訴訟法第501條
    第1項第4款定有明文。所謂表明再審理由，必須指明確定判
    決有如何合於民事訴訟法第496條第1項各款之原因之具體情
    事而言，如未依法表明，其再審之訴即屬不合法，且毋庸命
    其補正，法院應依同法第502條第1項規定，以裁定駁回之（
    最高法院61年台再字第137號、70年台再第35號判決先例參
    照）。次按民事訴訟法第496條第1項第9款所定「為判決基
    礎之證物，係偽造或變造」情形，提起再審之訴者，以宣告
    有罪之判決已確定，或其刑事訴訟不能開始或續行，非因證
    據不足為要件，同法第496條第2項定有明文。
三、經查，本件由再審原告所提出之書狀內容觀之，除指摘本院
    110年度簡上字第164號民事確定判決之認定事實及取捨證據
    不當，並空言泛稱再審被告所提之事證涉嫌偽造，然再審原
    告並未具體指明偽造之證據經法院判決認定為偽造，並宣告
    有罪確定，或因證據不足以外之理由而不能為有罪之確定判
    決，是再審原告並未具體敘明原確定判決有何民事訴訟法第
    496條第1款或第497條所規定之法定再審事由，揆諸前揭說
    明，尚難認再審原告已合法表明其再審理由。準此，因再審
    原告未合法表明其再審理由，又此情形無庸命再審原告補正
    ，依民事訴訟法第502條第1項之規定，本院自應以裁定駁回
    之。
四、結論：本件再審之訴為不合法，依民事訴訟法第502條第1項
    、第95條、第78條，裁定如主文。
中　　華　　民　　國　　111 　年　　4 　　月　　6 　　日
                  民事第一庭　審判長法　官　  許石慶
                                    法  官    鍾宇嫣
                                    法  官    蕭一弘
正本係照原本作成。
本裁定不得抗告。
中　　華　　民　　國　　111 　年　　4 　　月　　6 　　日
                                    書記官    黃馨萱